臺灣彰化地方法院宣示判決筆錄
111年度易字第366號
公  訴  人  臺灣彰化地方檢察署檢察官 
被      告  劉哲與


            王祥羽


上列被告因賭博案件，經檢察官提起公訴（111年度偵字第1875
號），因被告為有罪之陳述，經檢察官聲請改依協商程序而為判
決，本院認為適當，同意進行協商判決程序，於中華民國111年5
月30日上午11時，在本院刑事第8法庭宣示判決，出席職員如下
：
         法  官  蘇品樺  
         書記官  彭品嘉
法官起立朗讀判決主文、犯罪事實要旨、處罰條文、附記事項，
及告以上訴限制、期間並提出上訴狀之法院，且諭知記載其內容
：
一、主  文：
    劉哲與共同犯圖利聚眾賭博罪，累犯，處有期徒刑參月，如
    易科罰金，以新臺幣壹仟元折算壹日。扣案如附表所示之物
    均沒收。未扣案之犯罪所得新臺幣貳仟元沒收，於全部或一
    部不能沒收或不宜執行時，追徵其價額。
　　王祥羽共同犯圖利聚眾賭博罪，處有期徒刑貳月，如易科罰
    金，以新臺幣壹仟元折算壹日。扣案如附表所示之物均沒收
    。未扣案之犯罪所得新臺幣伍仟元沒收，於全部或一部不能
    沒收或不宜執行時，追徵其價額。
二、犯罪事實要旨：
    劉哲與、王祥羽與巫承軒（已歿，另經檢察官為不起訴處分
    ）共同意圖營利，基於供給賭博場所、聚眾賭博之犯意聯絡
    ，自民國111年1月16日起至111年1月18日1時40分許止，由
    巫承軒以租金每月新臺幣（下同）3,000元，向王祥羽承租
    彰化縣○○鎮○○段000號之鐵皮屋作為賭博場所使用，並以每
    日2,000元之薪資，僱用王祥羽擔任接送賭客之工作，王祥
    羽並以車牌號碼000-0000號自用小客車載送賭客至前述賭博
    場所；巫承軒另以每日2,000元之薪資僱用劉哲與擔任賭場
    把風之工作，負責過濾賭客，賭客則由巫承軒透過通訊軟體
    LINE招攬，而聚集不特定人至前揭處所，並由巫承軒提供賭
    博器具、飲料、食物等物品，經營俗稱「推筒子」之賭博，
    以麻將牌之「筒子」（1至9筒）及4張「白板」作賭具，1人
    做莊，另其餘3名賭客擔任閒家，其餘未持牌之賭客可任選1
    名閒家押注，每家發2張牌，自行排列組合比大小，2張點數
    相同的牌為豹子（2張白板）為最大，其餘2張點數不同的牌
    ，點數相加取10之餘數，2張牌相加為10最小，點數贏莊家
    ，由莊家賠下注金額，反之，由莊家贏得下注金額，賭客每
    次押注最低金額100元，賠率1比1，如莊家或賭客每贏得1,0
    00元，就須支付巫承軒30元之抽頭金，而藉由前述方式營利
    。嗣經警於110年1月18日1時40分許，持本院所核發之搜索
    票，前往上揭處所搜索，當場查獲賭客施世清、陳中和、黃
    炳貴、鐘啟榮、劉東林、吳淑芬、劉易宗、黃子洧、陳尚朋
    、陳雅惠、黃博俊、王長華、施月娥、顏資家、江品蓉、丁
    仁彬、陳盈潤、黃鉦鈞、謝任智、楊錫欽、黃杉林、翁志宏
    、顏信富以前述方式賭博，並扣得抽頭金3,800元、骰子12
    枚、「美金50紙鈔」籌碼45張、「紅色籌碼10000」籌碼74
    個、麻將1副、藍色塑膠籃1個、監視器主機1臺、監視器鏡
    頭1支、租賃契約書1份、總賭資96,600元。
三、處罰條文：刑法第28條、第268條、第55條、第41條第1項前
    段、第38條第2項前段、第38條之1第1項前段、第3項，刑法
    施行法第1條之1第1項。
四、附記事項
  ㈠罪數部分，被告劉哲與、王祥羽所犯，均係以一行為觸犯數
    罪名之想像競合犯關係，應從一重之圖利聚眾賭博罪處斷。
  ㈡關於沒收
    ⒈依刑事訴訟法第455條之2第1項第1款規定，沒收之範圍亦
      為協商之內容。
    ⒉本案蒞庭檢察官與被告2人協商後，認被告劉哲與因本案犯
      罪所得2,000元、被告王祥羽因本案犯罪所得為5,000元，
      此部分未扣案之犯罪所得，應依刑法第38條之1第1項前段
      、第3項規定宣告沒收，於全部或一部不能沒收或不宜執
      行沒收時，追徵其價額；又扣案如附表所示之物，均為被
      告2人與另案被告巫承軒供本案犯罪使用之物，且為其等
      持有之物，均應分別依刑法第38條第2項前段規定，於各
      該項下宣告沒收。至賭資96,600元部分，核與本案被告2
      人無涉，已由警另依社會秩序維護法處理，併此指明。
　五、協商判決除有刑事訴訟法第454條之4第1項第1款於本訊問
      程序終結前，被告撤銷協商合意或檢察官撤回協商聲請者
      ；第2款被告協商之意思非出於自由意志者；第4款被告所
      犯之罪非第455條之2第1項所定得以協商判決者；第6款被
      告有其他較重之裁判上一罪之犯罪事實者；第7款法院認
      應諭知免刑或免訴、不受理者情形之一，及違反同條第2
      項「法院應於協商合意範圍內為判決；法院為協商判決所
      科之刑，以宣告緩刑或2年以下有期徒刑、拘役或罰金為
      限」之規定者外，不得上訴。
　六、本件如得上訴，不服本件判決，應於收受判決後20日內向
      本院提出上訴書狀，並應敘述具體理由；其未敘述上訴理
      由者，應於上訴期間屆滿後20日內向本院補提理由書（均
      須按他造當事人之人數附繕本）「切勿逕送上級法院」。
  七、依據刑事訴訟法第455條之9第1項前段之規定，作成本宣
      示判決筆錄，以代判決書。
  八、本案經檢察官鍾孟杰提起公訴、檢察官鄭安宇到庭執行職
      務。
中　　華　　民　　國　　111 　年　　5 　　月　　30　　日
　　　　　        刑事第三庭  書記官  彭品嘉
　　　　　　　　              法  官  蘇品樺
以上正本證明與原本無異。
本件不得上訴。但有刑事訴訟法第455條之4第1項第1款、第2 款
、第4款、第6款、第7款所定情形，或協商判決違反同條第2 項
之規定者，應於收受送達後20日內向本院提出上訴書狀，並應敘
述具體理由；如未敘述上訴理由者，應於上訴期間屆滿後20日內
向本院補提理由書（均須按他造當事人之人數附繕本）「切勿逕
送上級法院」。
中　　華　　民　　國　　111 　年　　5 　　月　　30　　日
　　　  　　　　              書記官  彭品嘉
附錄本案論罪科刑法條全文：
中華民國刑法第268條
意圖營利，供給賭博場所或聚眾賭博者，處3年以下有期徒刑，
得併科9萬元以下罰金。

附表
1、骰子十二枚。
2、「美金50紙鈔」籌碼四十五張。
3、「紅色籌碼10000」籌碼七十四個。
4、麻將壹副。
5、藍色塑膠籃壹個。
6、監視器主機壹臺。
7、監視器鏡頭壹支。
8、租賃契約書壹份。